臺灣板橋地方法院民事裁定　　　　　　　96年度繼字第351號
聲　請　人　力興資產管理股份有限公司
法定代理人　甲○○
代　理　人　乙○○
上列聲請人聲請對被繼承人丙○○選任遺產管理人事件，本院裁
定如下：
    主      文
選任丁○○（女、民國○○年○月○○日生、國民身分證統一編號：
Ｚ000000000號、籍設台北縣中和市○○路127巷27弄21號）為被
繼承人丙○○（男、民國○○年○月○日生、國民身分證統一編號：
Ｚ000000000號、生前籍設台北縣中和市○○路127巷27弄21號）
之遺產管理人。
程序費用由被繼承人丙○○之遺產負擔。
    理      由
一、按繼承開始時，繼承人之有無不明，而無親屬會議或親屬會
    議未於一個月內選定遺產管理人者，利害關係人或檢察官得
    聲請法院選任遺產管理人，並由法院依公示催告程序，定6
    個月以上之期限，公告繼承人，命其於期限內承認繼承；又
    被繼承人之所有繼承人均拋棄其繼承權者，亦準用關於無人
    承認繼承之規定，民法第1177條、第1178條第2 項、第1176
    條第6 項分別定有明文。
二、本件聲請意旨略以：被繼承人丙○○與聲請人即債權人間台
    灣桃園地方法院93年度執字第10255 號清償債務強制執行事
    件，因被繼承人於民國93年5 月24日死亡，又其繼承人中第
    1 、3 順序繼承人即直系血親卑親屬、兄弟姊妹均已拋棄繼
    承，第2、4順位父母、祖父母亦已死亡，依法已無繼承人承
    擔其債務，又因被繼承人之配偶丁○○與被繼承人同為本件
    強制執行事件之連帶債務人，對被繼承人丙○○生前之債務
    關係及財務狀況顯較其他人了解，爰依民法第1177條、第11
    78條、第1176條第6項規定，聲請鈞院准予選任被繼承人之
    配偶丁○○為被繼承人之遺產管理人等語。
三、本件聲請人主張被繼承人丙○○於民國93年5 月24日死亡，
    其所有繼承人全部拋棄繼承，聲請人為被繼承人之債權人之
    事實，業據其提出戶籍謄本、被繼承人之繼承系統表、桃院
    木執93年執宙字第10255 號函影本、本院94年2 月2 日板院
    通家科春字第03938 號函影本等件為證，並經本院依職權調
    取本院93年度繼字第1040號、94年度繼字第1584號、94年度
    繼字第1761號拋棄繼承案宗卷核閱無訛，是認該聲請人之主
    張自堪信為真實。
四、從而，聲請人以債權人之利害關係人身分聲請選任被繼承人
    丙○○之遺產管理人，核與首揭規定尚無不合。經核丁○○
    為被繼承人丙○○生前之配偶，有卷附之戶籍謄本、繼承系
    統表、及本院93年度繼字第1040號拋棄繼承事件案卷可憑，
    雖其已拋棄繼承，但對遺產遺債情況瞭解應較深，就被繼承
    人之財產管理較為方便，並就遺產管理人職務之遂行，有所
    助益；且丁○○亦於本院審理時到庭表示同意擔任被繼承人
    之遺產管理人，為保障債權人之利益及期程序之公正、公信
    起見，本院認以選任被繼承人生前之配偶丁○○為被繼承人
    丙○○之遺產管理人為適當。
五、至被繼承人丙○○之繼承人既均拋棄繼承，其遺產依民法第
    1176 條第6項準用關於無人承認繼承之規定，依同法第1185
    條規定，於清償債權並交付遺贈物後，如有賸餘，應歸屬國
    庫，附予敘明。
六、依非訟事件法第157 條，裁定如主文。
中　　華　　民　　國　　96　　年　　4 　　月　　 2　　日
                  家事法庭        法　官　劉大衛
以上正本係照原本作成。
如對本裁定抗告須於裁定送達後10日內向本院提出抗告狀，並應
繳納抗告費新台幣1,000元。
中　　華　　民　　國　　96　　年　　4 　　月　　 2　　日
                                  書記官　劉佳香
